【裁判字號】    90,訴,419
【裁判日期】    900531
【裁判案由】    毒品危害防制條例
【裁判全文】
臺灣彰化地方法院刑事判決                            九十年度訴字第四一九號
    公  訴  人  臺灣彰化地方法院檢察署檢察官
    被      告  甲○○
右列被告因違反毒品危害防制條例案件，經檢察官提起公訴（八十九年度毒偵字第五
二五二號、第六二一三號），本院判決如左：
    主  文
甲○○連續施用第一級毒品，處有期徒刑拾月，扣案之摻有海洛因煙頭肆個、殘留海
洛因殘渣塑膠袋貳個、塑膠鏟管壹支均沒收銷燬之；又連續施用第二級毒品，處有期
徒刑肆月，扣案之吸食器壹個沒收銷燬之；應執行有期徒刑壹年，扣案之摻有海洛因
煙頭肆個、殘留海洛因殘渣塑膠袋貳個、塑膠鏟管壹支、吸食器壹個均沒收銷燬之。
    事  實
一、甲○○前因施用毒品案件，經本院裁定送觀察、勒戒後，認無繼續施用毒品之傾
    向，業經臺灣彰化地方法院檢察署檢察官於民國（下同）八十八年十一月十五日
    ，以八十八年度毒偵字第八三七號為不起訴處分確定。詎仍基於概括犯意，自八
    十九年十月一日起至同年十二月六日止，在彰化縣溪州鄉成功村中寮巷三號住處
    ，連續以塑膠鏟管將海洛因摻入香煙內點火吸煙之方式，施用第一級毒品海洛因
    多次，約一、二天一次；又另行基於概括犯意，自八十九年十月十七日起至同年
    十二月八日止，在上開住處，連續將甲基安非他命以火燒烤後再利用吸食器吸煙
    之方式，施用第二級毒品甲基安非他命多次。嗣於八十九年十月十七日十二時三
    十分許，在上開住處為警查獲，並扣得摻有海洛因煙頭四個及其所有專供施用毒
    品之吸食器一個；於八十九年十二月八日十二時三十分許，在上開住處，扣得其
    所有專供施用毒品之塑膠袋二個、塑膠鏟管一支（公訴人漏未記載）。甲○○經
    本院以八十九年度毒聲字第五六八二號裁定送觀察、勒戒後，認有繼續施用毒品
    之傾向。
二、案經彰化縣警察局北斗分局報告臺灣彰化地方法院檢察署檢察官偵查起訴。
    理  由
一、右揭犯罪事實，業據被告甲○○於本院審理時供承不諱，且被告分別於八十九年
    十月十七日、同年十二月八日經採尿送驗結果，均呈嗎啡及甲基安非他命陽性反
    應，有彰化縣衛生局煙毒尿液檢驗成績書二紙及昭信科技顧問股份有限公司濫用
  藥物尿液檢體檢驗報告一紙附卷可稽，並有扣案如事實欄所示之物可證，而施用
    甲基安非他命者，在體內經由代謝會轉變成安非他命，一部分會以原形排出，故
    正常情形下施用甲基安非他命，其尿液中同時可檢出甲基安非他命及安非他命，
    施用安非他命者，其尿液中只會檢出安非他命，不會檢出甲基安非他命，被告獲
    案時所採尿液既呈甲基安非他命陽性反應，則被告應係施用甲基安非他命，被告
    施用第一級毒品海洛因及第二級毒品甲基安非他命之犯行，足堪認定。次查，被
    告前因施用毒品案件，經本院裁定送觀察、勒戒後，認無繼續施用毒品之傾向，
    由臺灣彰化地方法院檢察署檢察官於八十八年十一月十五日，以八十八年度毒偵
    字第八三七號為不起訴處分確定，有該不起訴處分書可憑，其於五年內再犯毒品
    危害防制條例第十條之罪，經裁定送觀察、勒戒後，認有繼續施用毒品傾向，有
    本院八十九年度毒聲字第五六八二號裁定及臺灣彰化看守所附設勒戒處所八十九
    年十二月二十二日彰所戒字第三二六四號函附之證明書在卷可參，依毒品危害防
    制條例第二十條第三項前段規定，自應依法論科。
二、按甲基安非他命係屬毒品危害防制條例第二條第二項第二款附表二所示之第二級
    毒品，施用甲基安非他命者，係違反同條例第十條第二項之施用第二級毒品罪。
    核被告所為，係犯毒品危害防制條例第十條第一項施用第一級毒品罪及同條第二
    項施用第二級毒品罪。公訴人認被告所施用係第二級毒品安非他命，固有未洽，
    惟安非他命與甲基安非他命均係毒品危害防制條例第二條第二項第二款附表二所
    示之第二級毒品，本院就被告施用甲基安非他命之犯行自得逕予審究，且論罪法
    條同一，起訴法條自毋庸變更，附此敘明。被告為施用而持有第一級毒品海洛因
    及第二級毒品甲基安非他命，其持有之低度行為均應為施用之高度行為所吸收，
    皆不另論罪。其多次施用毒品海洛因及甲基安非他命之行為，均時間緊接，觸犯
    構成要件相同之罪名，顯係基於概括之犯意反覆為之，皆應依連續犯規定，論以
    一罪，並加重其刑。被告前開施用第二級毒品之行為，除檢察官起訴被告於八十
    九年十月十七日或其前四日內某時施用一次外，其餘未據起訴，惟與檢察官起訴
    成罪部分有連續犯之裁判上一罪關係，為起訴效力所及，本院自應併予審理，附
    此敘明。被告所犯上開二罪間，犯意各別，犯罪構成要件不同，應分論併罰。爰
    審酌被告甫經觀察、勒戒，仍再度施用毒品，暨其施用毒品之犯罪情節等一切情
    狀，各量處如主文所示之刑，並定其應執行之刑，以示懲儆。扣案摻有海洛因之
    煙頭四個，因煙頭與海洛因無法析離，均視為毒品危害防制條例第二條第二項所
    示之毒品；扣案之塑膠袋二個、塑膠鏟管一支、吸食器一個，係被告所有專供施
    用毒品之器具，均應依毒品危害防制條例第十八條第一項前段規定併予宣告沒收
    銷燬之。
據上論斷，應依刑事訴訟法第二百九十九條第一項前段，毒品危害防制條例第十條第
一項、第二項、第十八條第一項前段，刑法第十一條前段、第五十六條、第五十一條
第五款，判決如主文。
本案經檢察官吳怡盈到庭執行職務。
中    華    民    國      九十      年       五       月     三十一     日
                            臺灣彰化地方法院刑事第三庭
                                  審判長法官
                                  法      官
                                  法      官
如不服本判決，應於判決送達後十日內向本院提出上訴狀
附錄本案論罪科刑法條：
毒品危害防制條例第十條第一項、第二項


司法院資訊處製作；財團法人民間司法改革基金會備份。
